# 请教陈版主：有关非经常性损益--有效套期保值的问题

提问人：han_jian_guang 时间：2020-09-07 14:07:43
背景：拟IPO企业拥有部分外销贸易业务。报告期为 2017 年至 2020 年上半年， 2017 年、 2018 年公司执行的是旧的金融工具准则，未执行企业会计准则第 24 号-套期保值（ 2006 ）。为对冲外汇风险和价格风险，公司购买了外汇远期合约和商品期货合约等。 2019 年 1 月 1 日起，公司执行新金融工具准则，并且开始执行第 24 号准则-套期会计（ 2017年修订）。目前有如下疑问请教陈版主：
1 、经常性损益和非经常性损益问题。
根据《公开发行证券的公司信息披露解释性公告第 1 号——非经常性损益（ 2008 ）》中非经常性损益的通常项目第十四项：
（十四）除同公司正常经营业务相关的有效套期保值业务外，持有交易性金融资产、交易性金融负债产生的公允价值变动损益，以及处置交易性金融资产、交易性金融负债和可供出售金融资产取得的投资收益；
（ 1 ）此处的正常经营业务相关的有效有效套期保值业务具体指代的含义是什么？
目前大家讨论有以下两种意见，请陈版主指正：
第一种：公司开展的和经营业务相关的套期保值业务，不论实际套期效果如何，均属于有效套期。对于本公司来说，公司的期货头寸不会高于现货头寸，不存在投机操作，所以，所有的期货合约都是和公司的现货相挂钩的。但是，期货和现货的对冲效果由于受到各种其他因素的影响，不会100%完全对冲，在此情况下，期货的损益仍认为属于正常经营业务相关的有效套期保值业务，全部作为经营性损益。
第二种：仅有满足套期会计方法前提条件的，并使用套期会计进行核算的才满足此处的同公司正常经营业务相关的有效套期保值业务的含义。这样该公司 2017 年、 2018 年购买外汇合约、期货合同等采用金融工具准则核算的交易性金融资产、金融负债公允价值变动、处置的投资收益均应计入非经常性损益。 2019 年和 2020 年，经过有效性测试的，作为套期工具的期货合约的公允价值变动，全部计入经常性损益，其他的未作为套期工具的期货合约的公允价值变动，全部计入非经常性损益。
这里也有一个问题，即使经过有效性测试，期货合约的对冲效果也不全部能达到100%，那对于对冲形成的差额部分，是差额部分应作为无效部分计入非经常性损益呢？还是按照整个套期工具的损益全部计入经常性损益来算。

回答人：chenyiwei
一般采用你的第二种理解“仅有满足套期会计方法前提条件的，并使用套期会计进行核算的才满足此处的同公司正常经营业务相关的有效套期保值业务的含义”。
由于原准则下对套期有效性的判断有 80 ～125%的定量标准，因此也可以考虑只要有效性在该范围内的，则相关损益均作为经常性损益，而不要求严格的100%匹配。